# 请教陈版，持有至到期投资的两年期限问题

提问人：复古的猫 时间：2017-04-04 21:45:56
陈版，企业（指银行）去年买入了一个十年期的国债，今年转手就卖了。那企业今年买的风险稍微高于国债的银行金融债券还能分类到持有至到期投资吗？准则上讲的两年期是指该类还是指企业持有的所有的可以分类到持有至到期投资的呢？

回答人：chenyiwei
如果因提前处置重大的持有至到期投资导致触发“感染条款”，则在该年度剩余期间及后续 2 个会计年度内完全不能使用“持有至到期投资”这一金融资产类别。而不仅仅是指不能将该种十年期国债作为持有至到期投资。

提问人：遗失的落叶 2007 时间：2017-04-05 07:50:07
那请问，应该把这划分到哪个科目呢

回答人：chenyiwei
可供出售金融资产。因为“贷款和应收款项”不符合条件（无活跃市场），同时又不允许重分类到交易性。

提问人：呼叫帮助 时间：2017-06-30 15:24:22
如果因提前处置重大的持有至到期投资导致触发“感染条款”，陈版“感染条款”求解？

回答人：chenyiwei
就是金融工具确认和计量准则第十六条所指的情形，即导致“持有至到期投资”在未来 2 年内无法使用。